【裁判字號】    89,上訴,1784
【裁判日期】    890413
【裁判案由】    毒品危害防制條例
【裁判全文】
臺灣高等法院刑事判決                  八十九年度上訴字第一七八四號
    上  訴  人
    即  被  告  甲○○
右上訴人，因毒品危害防制條例案件，不服臺灣新竹地方法院，八十九年度訴字第一
二三號，中華民國八十九年四月十三日第一審判決（起訴案號：臺灣新竹地方法院檢
察署八十八年度偵緝字第五一八號）提起上訴後由臺灣新竹地方法院檢察署移送併辦
（八十九年度偵字第一二九九號），本院判決如左：
    主      文
原判決廢棄。
甲○○連續施用第一級毒品，累犯，處有期徒刑捌月，又連續施用第二級毒品，累犯
，處有期徒刑玖月；應執行有期徒刑壹年月。
    事      實
一、甲○○曾因違反麻醉藥品管理條例案件，經臺灣新竹地方法院以八十六年度易字
    第七四０號判處有期徒刑八月，於民國八十七年七月七日執行完畢；於毒品危害
    防制條例公布施行後，再因施用毒品案，經以臺灣新竹地方法院八十七年度毒聲
    字第四０九號予以觀察、勒戒後，認無施用毒品之傾向，經臺灣新竹地方法院檢
    察署檢察官於八十七年七月三十一日以八十七年度偵字第二一八二號不起訴處分
    確定，並經臺灣苗栗地方法院於八十七年度偵字第一九號案引用上述觀察、勒戒
    結果，就該案施用第二級毒品部分於八十八年月十五日為免刑判決並已確定。甲
    ○○嗣又基於概括之犯意，先後於八十八年十一月十九日中午、八十八年十一月
    二十四日、八十八年十一月二十六日晚間，在新竹縣竹北市○○路五０四巷九號
    友人住處，連續施用第一級毒品海洛因三次；另基於概括之犯意，自八十八年二
    月上旬起至八十八年十一月三十日止，先後在新竹市○○路一０五０巷九四號三
    樓、新竹市○○路八號租屋處、新竹縣竹北市○○路五０四巷九號友人住處等地
    ，連續施用第二級毒品安非他命多次；先後於八十八年二月十日、八十八年八月
    十二日、八十八年九月十六日、八十八年十一月十四日，在新竹縣竹北市○○路
    五０四巷九號、新竹市○○路一０五０巷九四號三樓、新竹市○○路八號租屋各
    處等地為警查獲，及於八十八年十二月二日經勒戒處所採尿驗悉；甲○○嗣又承
    前之概括犯意，於八十八年十二月二十六日十四時許至八十八年十二月三十日十
    四時許之間，在不詳處所，施用海洛因及安非他命各一次，於八十八年十二月三
    十日十四時許經警採尿驗悉。甲○○以臺灣新竹地方法院八十八年度毒聲字第一
    五０四號裁定再送臺灣新竹看守所附設勒戒處所觀察勒戒後，認有繼續施用毒品
    之傾向，既在臺灣桃園女子戒治所強制戒治中。
二、案經新竹市警察局第二分局、新竹縣警局台北分局報請臺灣新竹地方法院檢察署
    偵查起訴及移送併辦。
    理      由
一、右揭，先後於八十八年十一月十九日中午、八十八年十一月二十四日、八十八年
    十一月二十八日晚間施用海洛因及自八十八年四月至八十八年十一月三十日乙節
    之施用安非他命之事實，業據被告甲○○供承不諱，且被告於八十八年八月十二
    日、「人十八年九月十六日、八十八年十一月二十四日及八十八年十二月二日被
    採取之尿液，均驗得安非他命反應，其中於竹什八年十一月二十四日及八十八年
    十二月二日採取之尿液，並驗出煙毒反應，有新竹市衛生局不法藥物尿液初步篩
    檢報告書、新竹縣衛生局尿液檢驗單、台灣檢驗科技股份有限公司濫用藥物尿液
    檢驗報告及臺灣新竹看守所受觀察勒戒人尿液檢查報告表附卷可稽；又查被告於
    八十八年二月十日及八十八年十二月三十日十四時許再經採尿送驗，亦呈安非他
    命煙毒反應，其於八十八年十二月三十日十四時許所採尿液並驗出煙毒反應，有
    法務部調查局檢驗通知書及新竹縣衛生局尿液檢驗單可考；按安非他命及海洛因
    進入人體，最長大約歷經四日，仍可由尿液中驗出，足徵被告施用安非他命始自
    八十八年二月上旬，且於八十八年十二月二十六日十四時許至同月三十日十四時
    許之間二日曾施用安非他命及海洛因；事證明確，被告犯行，堪以認定。
二、按海洛因及安非他命分屬毒品危害防制條例第二條第二項第一款、第二款所列之
    第一級毒品及第二級毒品，被告施用之，較犯同條例第十條第一項之施用第一級
    毒品罪及同條例第十條第二項之施用第二級毒品罪，其多次施用犯行，均時間緊
    接，犯罪構成畏件相同，均顯係基於概括之犯意而為，各應依連續犯之規定論以
    一罪並加重其刑。又查被告曾因違反麻醉藥品管理條例案件，經臺灣新竹地方法
    院以八十八年度偵字第七四０號判處。
      另，被告前因施用毒品案件，經本院以八
    、、勒戒後，認無繼續施用毒品之傾向，業經臺灣新竹地方法院檢察署檢察官於
    八十七年七月三十一日以八十七年度偵字第二一八二號不起訴處分確定，並經臺
    灣苗栗地方法院於八十八年三月十五日為免刑判決，有本院八十七年度毒聲字第
    四○號裁定、臺灣新竹地方法院檢察署檢察官八十七年度偵字第二一八二號不起
    訴處分書、臺灣苗栗地方法院八十七年度易字第一九號刑事判決等件在卷可憑。
    其於五年後再犯毒品危害防制條例第十條之罪，經本院以八十八年度毒聲字第一
    五○四號裁定再送臺灣新竹看守所附設勒戒處所觀察、勒戒後，有繼續施用毒品
    傾向，有本院八十八年度毒聲字第一五○四號裁定、臺灣新竹看守所於八十八年
    十二月二十二日出具之竹所總字第一九五八號函所附證明書一份附卷可參。本案
    事證已臻明確，被告施用海洛因、安非他命等犯行堪予認定，自應依法論罪科刑
    。
三、核被告所為，係犯毒品危害防制條例第十條第一項之施用第一級毒品罪及同條第
    二項之施用第二級毒品罪。被告持有第一、二級毒品之低度行為為施用第一、二
    級毒品之高度行為所吸收，均不另論罪。其先後多次施用第一、二級毒品犯行，
    均時間密接，所犯各為構成要件相同之罪名，皆係基於概括犯意反覆為之，應依
    連續犯規定，各論以一罪，並加重其刑。其所犯施用第一級毒品及施用第二級毒
    品二罪間，犯意各別，行為互殊，應分論併罰之。又被告前於八十六間因違反麻
    醉藥品管理條例案件，經本院於八十六年六月十二日以八十六年度易字第七四○
    號判處有期徒刑八月確定，並於八十七年七月七日執行完畢，有臺灣高等法院被
    告全國前案紀錄表在卷可按，其前受有期徒刑執行完畢，於五年以內再犯本件最
    重本刑為有期徒刑以上之二罪，均為累犯，應各依刑法第四十七條之規定，遞加
    重其刑。爰審酌海洛因及安非他命害人害己，危害國民健康至深且鉅，被告前有
    施用安非他命前科，現進而施用第一、二級毒品海洛因、安非他命犯行，其經觀
    察、勒戒後，仍不思改進、戒斷，暨其犯罪動機、目的、施用次數及犯後態度等
    一切情狀，量處如主文所示之刑，並定其應執行之刑。
三、公訴意旨另認：被告於八十八年二月十日晚上十一時五十分許回溯前四日內某時
    ，在不詳地點，施用第二級毒品安非他命，為警於八十八年二月十日晚間十一時
    許查獲之事實，並有新竹市衛生局於八十八年二月十二日出具之竹市衛六字第二
    二九○號不法藥物尿液初步篩檢報告表、法務部調查局00000000號檢驗
    通知書附卷可稽。惟查，被告前於八十六年九、十月間，施用第二級毒品安非他
    命案件，業經臺灣苗栗地方法院於八十八年三月十五日以八十七年度易字第一九
    號諭知免刑判決在案，有該刑事判決一份附卷可稽，是被告於八十八年二月十日
    晚上十一時五十分許回溯前四日內某時，施用第二級毒品安非他命犯行，為上開
    免刑判決之既判力效力所及，惟因與前開起訴之施用第二級毒品犯行間，有連續
    犯之裁判上一罪關係，本院自不另為免訴之諭知，併此敘明。
四、扣案之吸食器一組、吸管三支、注射針筒一支、殘渣空瓶一個，業經被告否認所
    有，另查無其他證據足供證明為被告所有、供施用毒品所用之物，自不併予宣告
    沒收。再，被告於八十八年二月十日為警查扣之安非他命一公克、吸食器一組部
    分，因本院已不另為免訴之諭知，有如前述，該扣案物，移請公訴人另行處理，
    附此敘明。
據上論斷，應依刑事訴訟法第三百六十九條第一項前段、第三百六十四條、第二百九
十九條第一項前段，毒品危害防制條例第十條第一項、第二項、第二十條第三項，刑
法第十一條前段、第五十六條、第四十七條、第五十一條第五款，判決如主文。
本案經檢察官呂光華到庭執行職務。
中      華      民      國    八十九    年      七 月      十一    日
                              臺灣高等法院刑事第二十五庭
                                  審判長法  官  許  國  宏
                                        法  官  洪  光  燦
                                        法  官  袁  從  楨
右正本證明與原本無異。
施用第一級毒品部分如不服本判決應於收受送達後十日內向本院提出上訴書狀，其未
敘述上訴之理由者並得於提起上訴後十日內向本院補提理由書（均須按他造當事人之
人數附繕本）。
                                        書記官  王  忠  良
中      華      民      國    八十九    年      七      月     十三     日
附錄：本案論罪科刑法條全文
毒品危害防制條例第十條第一項、第二項
施用第一級毒品者，處六月以上五年以下有期徒刑。
施用第二級毒品者，處三年以下有期徒刑。


司法院資訊處製作；財團法人民間司法改革基金會備份。
